ANA CAROLINA ORTEGA GARCÍA

• Fecha de Nacimiento: 27 de Diciembre 1988

• Estado Civil: Soltera • Pasaporte: 171265607-1 • Nacionalidad: Ecuatoriana

• Email: carola_orte888@hotmail.com, carolinaortega8@gmail.com

• Tel: (34) 910144162 • Celular: (34) 684066377

• Dirección: Calle Hernani 35, piso 4C Madrid – España



PERFIL

Tengo experiencia laboral como ayudante de profesores durante mis estudios universitarios, como profesional en oficina y en campo. Puedo trabajar bajo presión con respeto y puntualidad, soy muy abierta a nuevas ideas y a proponer y ejecutar soluciones a diferentes problemas. Siempre dispuesta a aprender y a dar lo mejor de mí.

Idiomas: Español (nativo), Inglés (alto), Francés (mediano), Portugués (bajo)

Programas de Computación: Cliente de Correo Electrónico, Hoja de Cálculo, Presentaciones, Procesador de Palabra, Edición de Imágenes, Mensajería Instantánea, Navegador Web, Redes Sociales, Videoconferencia, Networking, Sistemas Operativos, C++, Diseño Asistido por Computadora, Simulación, Windows y MacOS X, Microsoft Office y Open Office, Autocad (Computer Aided Design) (2D y 3D), Autocad Civil 3D, Scientific WorkPlace, LYX, Sap2000, FlowMaster, Microsoft Project 2010.

Ciudades de preferencia laboral: Cualquier parte del mundo.

EDUCACIÓN

Project Management Institute (PMI) (USA)

Project Management Professional (PMP)

Julio 2014

Universidad Politécnica de Madrid (España)

Máster en Gestión Integrada de Proyectos de Ingeniería de Construcción (MAGIPIC)

Universidad San Francisco de Quito (Ecuador)

Ingeniera Civil (Cum Laude)

Agosto 2007 - Mayo 2012

Octubre 2013 - Junio 2014

Cámara de la Construcción de Quito (Ecuador)

Curso "Planificación y control de proyectos con Microsoft Project 2010"

Universidad San Francisco de Quito (Ecuador)

Abril 2010 - Abril 2010

Febrero 2013

Curso Internacional "Microzonificación Sísmica de Ciudades, Comportamiento Sísmico Geotécnico de Presas e Infraestructuras Esenciales"

Lycée Jean Monnet Cognac (Francia) – Intercambio (Club Rotario)

Agosto 2006 - Junio 2007

Lycée 11me curse

Unidad Educativa Tomás Moro (Ecuador)

Agosto 1993 - Julio 2006

Bachiller Físico Matemático (Graduada con honores)

Education First (EF) (Santa Barbara, California - Estados Unidos)

Clases intensivas de inglés

Junio 2002 - Julio 2002

EXPERIENCIA LABORAL

Consorcio Royal (Quito-Ecuador)

Enero 2011 - Septiembre 2013

Responsabilidades generales en los diferentes proyectos:

- Preparación de ofertas económicas.
- Negociación de precios y cierres contractuales de ofertas.
- Revisión de diseños
- Gestión de recursos humanos en oficina y campo.
- Implementación de habilidades comunicativas, trabajo en equipo y asignación de responsabilidades.
- Planificación de los trabajos de ejecución del proyecto.
- Control de ejecución de trabajos en obra.
- Control del cronograma del proyecto.
- Gestión de recursos y adquisiciones del proyecto.
- Control de costes de los trabajos realizados en obra y liquidaciones con contratante y subcontratistas.
- Gestión de negociación y reuniones con Cliente para la aceptación de costes.
- Cálculo de volúmenes y diseños en AutoCad.

Residente de obra

Jefa de obra en el proyecto **"Parque Industrial Quito" – Quito, Ecuador,** a cargo del control y la supervisión de toda la logística del proyecto de urbanización, que comprende la ejecución de los trabajos viales, canalización telefónica, eléctrica, agua potable y alcantarillado. Proyecto de aproximadamente \$3'000.000.00

Residente de obra

Jefa de obra en el proyecto "**Planta de Morteros Intaco Quito**" – **Quito, Ecuador,** a cargo del control y la supervisión de toda la logística del proyecto de movimiento de tierra y obra civil. Proyecto de aproximadamente \$3'500.000.00

Asistente del residente de obra

Jefa de producción en el proyecto vial **Ruta Viva "Escalón Lumbisi" – Quito, Ecuador.** En la ejecución de la obra civil de colectores y de movimiento de tierra. Proyecto de aproximadamente \$800.000.00

Asistente del residente de obra

Jefa de producción en la ejecución de la obra civil de colectores, movimiento de tierra y en el proyecto vial del "**Intercambiador El Auqui" – Quito, Ecuador.** Proyecto de aproximadamente \$6'500.000.00

Asistente del residente de obra

Jefa de producción en el proyecto de construcción de la obra civil del **centro comercial "Laguna Mall" – Ibarra, Ecuador.** Proyecto de aproximadamente \$11'000.000.00.

Jefa de obra y de producción

Jefa de obra y de producción en el proyecto de construcción de la obra civil del **centro comercial** "Scala Shopping" - Quito, Ecuador. Proyecto de aproximadamente \$30'000.000.00

Jefa de producción

Jefa de producción en el proyecto de construcción de la obra civil de "Acceso deprimido al Centro comercial Scala Shopping" – Quito, Ecuador. Proyecto de aproximadamente \$800.000.00

Jefa de producción

Jefa de producción en el proyecto de construcción de la obra civil de **"MegaMaxi y Sukasa"** dentro del centro comercial "Scala Shopping" – Quito, Ecuador. Proyecto de aproximadamente \$8'100.000.00

Universidad San Francisco de Quito (Ecuador)

Agosto 2009 - Mayo 2010

Asistente de cátedra

Asistente de cátedra; Clases de: Cálculo I, Algebra Lineal y Ecuaciones Diferenciales.

Curso Internacional "Microzonificación Sísmica de Ciudades, Comportamiento Sísmico Geotécnico de Presas e Infraestructuras Esenciales" - Universidad San Francisco de Abril 2010 - Abril 2010

Quito (Ecuador)

<u>Asistente</u>

Asistente de organización y coordinación del evento.

Concurso de Sociedad Ecuatoriana de Matemáticas (SEdeM) (Ecuador)

Mayo 2009 - Mayo 2009

<u>Asistente</u>

Asistente de organización, calificación y coordinación del evento.

Concurso de Sociedad Ecuatoriana de Matemáticas (SEdeM) (Ecuador)

Mayo 2008 - Mayo 2008

Asistente

Asistente de organización, calificación y coordinación del evento.

PERSONAL

He viajado a Europa, Estados Unidos, Caribe y Sudamérica. Tengo intereses en todo lo que interviene la ingeniería civil, tanto en vías, como suelos y construcción; En proyectos viales, de edificación o industriales. Juego futbol y me interesa la música y conocer el mundo.

REFERENCIAS

- Ingeniero Francisco Torres Mora / (593) 999213924
 Constructora Consorcio Royal
- Ingeniero Luís Vizcaíno / (593) 999688700
 Constructora Consorcio Royal y Comtrading
- Fabricio Yépez, Ph.D/ (593) 999494761
 Universidad San Francisco de Quito / Profesor a tiempo completo.
- Fernando Romo, Ph.D/ (593) 999820162
 Universidad San Francisco de Quito / Coordinador de la carrera de Ingeniería Civil y Director del Programa Maestría de Dirección de Empresas Constructoras e Inmobiliarias
- David Hervas Ortega, Ph.D. / 2971700 ext 1258
 Universidad San Francisco de Quito / Profesor a tiempo completo.